【裁判字號】    94,訴,2692
【裁判日期】    950112
【裁判案由】    搶奪等
【裁判全文】
臺灣板橋地方法院刑事判決              94年度訴字第2692號
公  訴  人  臺灣板橋地方法院地檢署檢察官
被      告  己○○
上列被告因搶奪等案件，經檢察官提起公訴（起訴案號：94年度
偵字第18229 號），及移送併辦（94年度偵字第20480 號），本
院合議庭裁定依簡式審判程序審理，本院判決如下：
    主  文
己○○連續意圖為自己不法之所有，而搶奪他人之動產，累犯，
處有期徒刑貳年。
機車鑰匙壹支沒收之。
    事  實
一、己○○前有多項前科，曾因搶奪及偽造文書案件，經臺灣士
    林地方法院以92年度訴字第378 號判決分別判處有期徒刑一
    年六月及四月，應執行有期徒刑一年八月確定，於民國93年
    1 月20日入監執行，於94年6 月7 日縮刑期滿執行完畢（於
    本件構成累犯）。詎仍不知悔改，復基於意圖為自己不法所
    有之概括犯意，先後為下列竊盜與搶奪犯行：
  (一)其先於94年9 月30日晚上11時30分許，在臺北市○○○路○
    段31號前，利用自備之機車鑰匙，竊取甲○○所有，車牌號
    碼為AQH-979 號之重型機車一臺，得手後作為代步工具與作
    為搶奪他人財物之用。
  (二)其另基於搶奪之概括犯意，於94年9 月30日晚上11時45分許
    ，騎乘上開竊得之AQH-979 號機車，途經臺北市○○○路○
    段256 巷20弄14號前，見丙○○○獨自行走，認有機可乘，
    趁丙○○○不備，而自彼左後方搶奪彼之皮包一個（內有價
    值新臺幣『下同』數千元之水鑽項鍊一條、現金一千元、身
    分證與銀行信用卡各一張等物），旋即逃逸。
  (三)其又承前搶奪之概括犯意，再於94年10月1 日凌晨1 時許，
    頭戴安全帽，騎乘前開AQH-979 號機車，途經臺北市○○○
    路85巷91號前，趁戊○○不備，自戊○○左後方搶奪彼之皮
    包一個與金項鍊一條（價值約一萬元）。因戊○○緊握皮包
    並將機車推倒，己○○僅搶得金項鍊一條，而未搶得皮包，
    且其將上開機車及安全帽均遺留在上開現場。嗣經警於其遺
    留之安全帽上採得指紋，送內政部警政署刑事警察局鑑驗比
    對與己○○檔存指紋卡指紋相符，始循線查悉上情。
  (四)其再承前搶奪之概括犯意，復於94年10月6 日下午5 時40分
    許，騎乘車牌號碼不詳之機車，行經臺北市○○路469 巷4
    號前，趁丁○○不備，自丁○○後方搶奪其皮包一個（內有
    皮夾二個、現金四百元、身分證一張、安信銀行、中國信託
    銀行、第一銀行信用卡與提款卡各一張及NOKIA 行動電話一
    支等物）。
  (五)其復承前竊盜之概括犯意，繼於94年10月15日下午5 時許，
    在臺北市○○路○ 段124 巷2 號前，以竊取前揭AQH-979 號
    重型機車所用之相同鑰匙竊取庚○○所有，車牌號碼為BCE-
    028 號重型機車一臺，得手後供己作代步工具與作為搶奪他
    人財物之用。
  (六)其又承前搶奪之概括犯意，於94年10月15日下午6 時30分許
    ，騎乘上開竊得之BCE-028 號機車，行經臺北市○○路○ 段
    59巷9 弄路口時，見乙○○單獨行走於巷內，趁乙○○不備
    ，搶奪彼所有之皮包一個（內有現金八千元、鑰匙二串、易
    利信行動電話一支『序號0000000000000000』、國泰世華銀
    行提款卡一張、水晶石一顆）。嗣因己○○以其女友林佩璇
    所有之遠傳電信股份有限公司（以下簡稱遠傳電信公司）行
    動電話門號0000000000號SIM 卡安裝於上揭搶奪自乙○○之
    易利信行動電話並加以撥打，經警循線查悉上情，並至臺北
    縣板橋市○○○路120 號2 樓302 室搜索，並扣得遠傳電信
    門號0000000000號之SIM 卡一張，暨毒品海洛因一包與注射
    針筒一支等物（己○○違反毒品危害防制條例部分另由檢察
    官偵辦）。
二、案經被害人庚○○、乙○○告訴臺北市政府警察局文山第一
    分局報告臺灣板橋地方法院檢察署檢察官偵查起訴；暨被害
    人甲○○、丙○○○、戊○○與丁○○告訴臺北市政府警察
    局中山分局報告同署檢察官移送併案審理。
    理  由
一、訊據被告己○○對上揭犯罪事實均坦承不諱，核與告訴人甲○○、丙○○○、戊○○、丁○○、庚○○與乙○○在警詢
    中所證述彼等財物遭竊或被搶之情節相符。再被告以其女友
    林佩璇所有之遠傳電信公司行動電話門號0000000000號SIM
    卡安裝於上揭搶奪自告訴人乙○○之易利信行動電話（序號
    0000000000000000）並加以撥打等情，此有通聯調閱查詢單
    在卷可稽（見94年偵字第18229 號偵查卷第37頁），亦有上
    開遠傳電信公司行動電話門號0000000000號之SIM 卡一張扣
    案足資佐證，足徵被告確有搶奪告訴人乙○○之皮包而取得
    手機，當無疑義。況警方自被告遺留在事實欄一(三)搶奪現場
    之半罩式安全帽上採得三枚指紋，經送內政部警政署刑事警
    察局鑑定、比對結果，發現該等指紋與檔存之被告指紋卡指
    紋相符等情，亦有內政部警政署刑事警察局94年10月4 日刑
    紋字第0940151123號鑑驗書一件附卷可稽（見本院卷）。再
    被告於竊得告訴人庚○○所有之上開機車得手後騎該機車離
    去，亦經警方翻拍里鄰監視錄影帶，而有卷附上情之照片一
    幀在卷足憑（見94年偵字第18229 號偵查卷宗第65頁）。又
    告訴人庚○○業已自警方處領回其所失竊之機車一臺等情，
    此亦有卷附贓物認領保管單一紙可稽（見94年偵字第18229
    號偵查卷第33頁）。事證明確，被告犯行堪以認定，應予依
    法論科。
二、核被告所為事實欄一(一)、(五)所載之竊盜犯行，係犯刑法第32
    0 條第1 項之竊盜罪；被告所為事實欄一(二)、(三)、(四)、(六)所
    示之犯行，係犯刑法第325 條第1 項之搶奪罪。被告先後所
    為事實欄一(一)、(五)之竊盜犯行及事實欄一(二)、(三)、(四)、(六)之
    搶奪犯行，時間各緊接，犯罪構成要件各相同，所犯罪名分
    別係屬同一，顯均係基於概括犯意反覆為之，皆應論以連續
    犯之一罪，並各依刑法第56條之規定，均各加重其刑。再被
    告係以所竊得之機車，做為搶奪他人財物之交通工具，業經
    被告供述明確，則被告所犯上開竊盜與搶奪二罪間，具有原
    因結果，方法目的之關係，為牽連犯，應依刑法第55條後段
    之規定，從一重之刑法第325 條第1 項之搶奪罪處斷。至公
    訴意旨認事實欄一(五)、(六)之竊盜及搶奪犯行間犯意各別，行
    為互殊，應予分論併罰，尚有未洽，爰予更正如上，附此敘
    明。又公訴人雖僅就被告所犯事實欄一(五)、(六)之竊盜及搶奪
    犯行起訴，其餘事實欄一(一)、(二)、(三)、(四)之部分未據公訴人
    提起公訴，然本院認上開未經起訴之部分與已起訴部分有裁
    判上一罪之連續犯關係，其一部起訴之效力及於全部，上開
    未經起訴之部分並經檢察官函請併案審理（94年度偵字第20
    480 號），基於審判不可分原則，本院自得併予審理，附此
    敘明。查被告有多項前科，曾因搶奪及偽造文書案件，經臺
    灣士林地方法院以92年度訴字第378 號判決分別判處有期徒
    刑一年六月及四月，應執行有期徒刑一年八月確定，於93年
    1 月20日入監執行，於94年6 月7 日縮刑期滿執行完畢等情
    ，此有臺灣高等法院被告前案紀錄表一件在卷可稽，其於五
    年之內再犯本件有期徒刑以上之竊盜與搶奪罪，係屬累犯，
    應依刑法第47條之規定加重其刑。爰審酌被告有上開前科，
    素行不良，正值青年卻不思奮發向上，竟竊取他人之機車並
    為搶奪行為，嚴重破壞社會秩序，然被告犯後業已坦承犯行
    ，尚知悔悟，且告訴人庚○○已自警方處領回所失竊之機車
    ，復參酌被告業已將所搶奪之財物花用殆盡，自承無力賠償
    告訴人丙○○○、戊○○、丁○○、乙○○之財物損失，亦
    未返還其所竊得之告訴人甲○○所有之機車，再被告具體請
    求本院判處有期徒刑二年等一切情狀，爰量處被告如主文所
    示之刑，以資懲儆。
三、又被告行竊所用之機車鑰匙一支，為被告所有供犯罪所用之
    物，業據被告供承在卷，雖未扣案，惟亦無證據證明該支鑰
    匙業已滅失，上開機車鑰匙一支應依刑法第38條第1 項第2
    款、第3 項之規定，宣告沒收。至被告使用之遠傳電信門號
    0000000000號之SIM 卡一張，非被告所有，且該物亦非違禁
    物，爰不宣告沒收。
四、末按「除被告所犯為死刑、無期徒刑、最輕本刑為三年以上
    有期徒刑之罪或高等法院管轄第一審案件者外，於前條第一
    項程序進行中，被告先就被訴事實為有罪之陳述時，審判長
    得告知被告簡式審判程序之旨，並聽取當事人、代理人、辯
    護人及輔佐人之意見後，裁定進行簡式審判程序。」刑事訴
    訟法第273 條之1 第1 項定有明文。查本件被告所犯上開竊
    盜與搶奪罪，均非最輕本刑為三年以上有期徒刑之罪，且被
    告於本院94年12 月29 日審判程序進行中，復就被訴事實為
    有罪之陳述，經告知被告簡式審判程序之旨，被告及公訴人
    對於本件改依簡式審判程序亦均表示無意見，本院即依前揭
    刑事訴訟法規定，裁定本件進行簡式審判程序，末此敘明。
據上論斷，應依刑事訴訟法第299 條第1 項前段、第273 條之1
第1 項，刑法第56條、第320 條第1 項、第325 條第1 項、第55
條後段、第47條、第38條第1 項第2 款、第3 項，罰金罰鍰提高
標準條例第1 條前段，判決如主文。
本案經檢察官徐名駒到庭執行職務。
中    華    民    國    95    年    1     月    12    日
                 刑事第四庭   法  官  許必奇
以上正本證明與原本無異。
如不服本判決，應於判決送達後10日內，向本院提出上訴狀。
                              書記官  金和國
中    華    民    國    95    年    1     月    12    日
附錄：
中華民國刑法第320條第1項：
意圖為自己或第 3 人不法之所有，而竊取他人之動產者，為竊盜
罪，處五年以下有期徒刑、拘役或五百元以下罰金。
中華民國刑法第325條第1項：
意圖為自己或第 3 人不法之所有，而搶奪他人之動產者，處六月
以上五年以下有期徒刑。


司法院資訊處製作；財團法人民間司法改革基金會備份。
